臺灣屏東地方法院刑事判決
111年度交易字第101號
公  訴  人  臺灣屏東地方檢察署檢察官
被      告  李亞眞


上列被告因過失傷害案件，經檢察官提起公訴（111年度調偵字
第112號），被告於準備程序期日就被訴事實為有罪之陳述，經
合議庭裁定由受命法官依簡式審判程序獨任審理，判決如下：
    主  文
乙○○犯過失傷害罪，處有期徒刑陸月，如易科罰金，以新臺幣壹
仟元折算壹日。
    事  實
一、乙○○於民國110年7月17日14時41分許，駕駛車牌號碼000-00
    00號自用小客車，沿屏東縣長治鄉德和路由東往西方向行駛
    ，行經德和路與國道3號屏東交流道下平面道路交岔路口時
    ，本應注意行車速度應依速限標誌或標線之規定，且車輛行
    駛至交岔路口，其行進、轉彎，應遵守燈光號誌，而依當時
    天候陰、日間自然光線、柏油路面乾燥、無缺陷、無障礙物
    且視距良好等情形，並無不能注意之情事，竟疏未注意，貿
    然以時速約113、114公里之速度闖越紅燈進入上開交岔路口
    ，適有丙○○騎乘車牌號碼000-0000號普通重型機車，沿國道
    3號屏東交流道下平面道路由北往南行駛進入上開交岔路口
    ，因閃避不及而與乙○○所駕駛之上開車輛發生碰撞後人車倒
    地，丙○○因而受有創傷性左前大腦鐮硬腦膜下出血、左側第
    3到第8肋骨骨折合併左肺挫傷及左側氣血胸、第二級脾臟撕
    裂傷合併腹內出血、左側近端肱骨頸閉鎖性骨折、左側股骨
    幹閉鎖性骨折、左膝關節內骨折、左下唇複雜性穿通撕裂傷
    2.5公分及左膝外側撕裂傷6公分、右上正中門齒半脫位合併
    牙釉質-牙本質斷裂、左上正中門齒脫出、左上側門齒半脫
    位合併牙釉質斷裂等傷害。乙○○所駕駛之上開車輛在與丙○○
    所騎乘之上開普通重型機車發生碰撞後，又往前撞及對向停
    等紅燈由甲○○所騎乘之車牌號碼000-0000號普通重型機車，
    致甲○○人車倒地而受有創傷腦出血、顏面骨骨折、左脛腓骨
    幹骨折併腔室症候群、右肱骨骨折、左肱骨近端骨折、雙側
    恥骨和左髂骨骨折、左眼結膜下出血、鈍性眼外傷、右上側
    門牙、左上正中門牙、左上犬齒殘留牙根(牙冠牙根斷裂)、
    左上側門牙缺牙等傷害。嗣乙○○在有偵查犯罪職權之公務員
    尚未知悉其為肇事者前，主動在現場向到場處理之員警坦承
    肇事而自首，嗣並接受裁判。
二、案經丙○○、甲○○訴由屏東縣政府警察局屏東分局報告臺灣屏
    東地方檢察署檢察官偵查起訴。
    理  由
一、本案被告乙○○所犯係死刑、無期徒刑、最輕本刑為3年以上
    有期徒刑以外之罪，其於準備程序中就被訴事實為有罪之陳
    述，經法官告知簡式審判程序之旨，並聽取當事人之意見後
    ，本院認為適宜進行簡式審判程序審理，合先敘明。
二、事實認定：
  ㈠上揭犯罪事實，業據被告於警詢、偵訊及本院審理時均坦承
    不諱（他卷第53至55、156頁；本院卷第47、51頁），核與
    告訴人丙○○、甲○○（下合稱告訴人2人）於警詢、偵訊中之
    指訴相符（他卷第57至67、156頁），並有警製職務報告、
    道路交通事故現場圖、道路交通事故調查報告表㈠㈡、道路交
    通事故初步分析研判表、舉發違反道路交通管理事件通知單
    、道路交通事故現場及行車記錄器擷圖照片，證號查詢汽機
    車駕駛人結果、車號查詢汽機車車籍結果，告訴人丙○○之長
    庚醫療財團法人高雄長庚紀念醫院診斷證明書、告訴人甲○○
    之屏基醫療財團法人屏東基督教醫院診斷證明書等件附卷可
    憑（他卷第51、79至83、93至95、99至107、111至145頁）
    ，足徵被告上開任意性自白與事實相符，可資採為認定事實
    之依據。
　㈡按行車速度，依速限標誌或標線之規定；汽車行駛至交岔路
    口，其行進、轉彎，應遵守燈光號誌。道路交通安全規則第
    93條第1項、第102條第1項第1款分別定有明文。被告考領有
    自小客車駕駛執照，有證號查詢汽車駕駛人結果附卷可稽（
    他卷第99頁），當知悉上開規定並應予以遵守，以維交通安
    全。而依案發當時天候陰、日間自然光線、柏油路面乾燥、
    無缺陷、無障礙物且視距良好等情形，有前引道路交通事故
    調查報告表㈠在卷可查，並無不能注意之情事，詎被告竟以
    時速高達113至114公里之速度超速（速限為70公里）闖越紅
    燈進入肇事交岔路口，先後撞擊告訴人2人，導致告訴人2人
    分別受有前揭事實欄所載之傷害結果，堪認被告上揭駕駛行
    為顯有過失。而被告之過失行為與告訴人2人前揭傷害間具
    有相當因果關係。本案事證明確，被告上開犯行堪以認定，
    應予依法論科。
三、論罪科刑：
  ㈠核被告所為，係犯刑法第284條前段之過失傷害罪。被告以一
    過失行為肇致告訴人2人分別受有前揭傷害，屬一行為觸犯
    數罪名之同種想像競合犯，應依刑法第55條規定從一重處斷
    。
  ㈡被告於肇事後留在現場等待員警到場，並在有偵查犯罪職務
    之機關或公務員發覺其為犯罪人前，向到場處理之警員坦承
    為肇事之人，有屏東縣警察局道路交通事故肇事人自首情形
    紀錄表1份附卷可憑（他卷第93頁），嗣並接受裁判，合於
    自首之要件，爰依刑法第62條前段規定減輕其刑。
  ㈢爰審酌被告：⒈僅為一時搶快，而無視其他用路人之生命、身
    體安全，以時速高達113、114公里之速度闖越紅燈，而肇致
    本件道路交通事故發生，致告訴人2人分別受有如事實欄所
    載之嚴重傷勢，事後並深受身心創傷，被告過失情節實屬重
    大而應予非難；⒉犯後雖坦承犯行，然僅支付告訴人2人強制
    汽車責任險理賠金額後，即未能再適度賠償告訴人2人或與
    其等就賠償金額達成和解，告訴人2人均表示從重量刑之情
    形；⒊大學畢業之智識程度；⒋現在家照顧小孩，經濟來源依
    靠丈夫之收入；⒌已婚，育有1女2子，均未成年，現與丈夫
    、3個小孩同住之家庭生活經濟狀況（本院卷第52至53頁）
    等一切情狀，量處如主文所示之刑，並諭知易科罰金之折算
    標準。 
據上論斷，應依刑事訴訟法第273條之1第1項、第299條第1項前
段，判決如主文。
本案經檢察官郭姿吟提起公訴，檢察官何克昌到庭執行職務。
中　　華　　民　　國　　111 　年　　4 　　月　　29　　日
                  刑事第六庭  法  官  陳一誠
以上正本證明與原本無異。
如不服本判決應於收受判決後20日內向本院提出上訴書狀，並應
敘述具體理由；其未敘述上訴理由者，應於上訴期間屆滿後20日
內向本院補提理由書（均須按他造當事人之人數附繕本）「切勿
逕送上級法院」。　　　　　　　　　
中　　華　　民　　國　　111 　年　　5 　　月　　3 　　日
                              書記官  陳佳迪
附錄本判決論罪科刑法條全文：
刑法第284條
因過失傷害人者，處1年以下有期徒刑、拘役或10萬元以下罰金
，致重傷者，處3年以下有期徒刑、拘役或30萬元以下罰金。